【裁判字號】    98,訴,160
【裁判日期】    980921
【裁判案由】    毒品危害防制條例等
【裁判全文】
臺灣宜蘭地方法院刑事判決               98年度訴字第160號
公  訴  人  臺灣宜蘭地方法院檢察署檢察官
被      告  甲○○
                    （現在臺灣宜蘭監獄執行中）
指定辯護人  本院公設辯護人己○○
上列被告因毒品危害防制條例等案件，經檢察官提起公訴（98年
度偵字第711號、98年度偵字第1283號、98年度偵緝字第63號）
，本院判決如下：
    主  文
甲○○犯如附表一所列之販賣第二級毒品罪共十八罪，各處如附
表一「宣告刑」欄所示之刑。又犯如附表二所示之藥事法第八十
三條第一項轉讓禁藥罪共三罪，俱為累犯，各處如附表二「宣告
刑」欄所示之刑。又犯收受贓物罪，累犯，處有期徒刑參月。應
執行有期徒刑拾年，扣案之門號0000000000號行動電話SIM卡壹
張、分裝袋肆佰貳拾個均沒收之；販賣第二級毒品所得財物新臺
幣伍萬陸仟元，沒收之，如全部或一部不能沒收時，以其財產抵
償之。
甲○○犯侵占遺失物罪，處罰金新臺幣壹萬元，如易服勞役，以
新臺幣壹仟元折算一日。
甲○○其餘被訴如附表三、四所示之販賣第一級毒品罪；如附表
五、六、七所示之販賣第二級毒品罪，均無罪。
    事  實
一、甲○○前因麻醉藥品管理條例案件，經本院以85年度訴緝字
    第9號判決判處有期徒刑十月、因竊盜案件，經本院以85年
    度訴字第42號判決判處有期徒刑四年四月、因藥事法案件，
    經本院以85年度訴字第171號判決判處有期徒刑六月，並經
    本院以86年度聲字第963號裁定上開三罪應執行有期徒刑五
    年六月確定。又因竊盜案件，經本院以90年度訴字第85號判
    決判處有期徒刑二年、因偽造貨幣案件，經本院以91年度訴
    字第217號判決判處有期徒刑三年，並經本院以91年度聲字
    第576號裁定上開二罪應執行有期徒刑四年八月確定。經接
    續執行上開二應執行之刑後，甫於民國96年12月4日假釋縮
    刑期滿執行完畢。
二、甲○○本身有施用甲基安非他命毒品之行為，其明知甲基安
    非他命係毒品危害防制條例第2條第2項第2款所規定之第二
    級毒品，不得非法販賣，惟其於購入甲基安非他命毒品後，
    除供己施用外，於遇友人庚○○以0000000000號行動電話或
    公用電話撥打其所使用之門號0000000000號行動電話聯絡，
    表示欲向其購買甲基安非他命毒品時，甲○○竟意圖營利，
    基於販賣第二級毒品甲基安非他命（起訴書誤繕為安非他命
    ）之犯意，分別於如附表一所示之時間、地點、數量、金額
    及聯絡方式，販賣第二級毒品甲基安非他命予庚○○共十八
    次（以最有利於甲○○之犯罪時間、次數及金額計算），藉
    此以牟取利益，且因而分別取得如附表一「交易金額」欄內
    所示之販賣甲基安非他命毒品所得財物（總金額共新臺幣五
    萬六千元）。
三、甲○○復明知甲基安非他命係屬於經中央衛生主管機關明令
    公告禁止製造、調劑、輸入、輸出、販賣或陳列之毒害藥品
    ，而為禁藥，且係毒品危害防制條例第2條第2項第2款規定
    之第二級毒品，依法不得轉讓，詎其竟基於轉讓禁藥甲基安
    非他命之犯意，分別於附表二所示之時、地及聯絡方式，三
    次無償轉讓些許數量之甲基安非他命（起訴書誤繕為安非他
    命）毒品予友人蔡火盛施用。
四、甲○○基於收受贓物之犯意，於97年10月至98年1月25日間
    之某日，在友人「阿雄」台北住處內，明知「阿雄」所交付
    之乙○○身分證、汽車駕照各一張為贓物（查係乙○○於97
    年9、10月間某日在台北縣中和市○○路附近遺失後，輾轉
    為「阿雄」所拾得並加以侵占，而成為財產犯罪之贓物。）
    ，竟仍故予收受之。
五、甲○○於97年11月8日下午4時許起至98年1月25日間之某日
    ，行經宜蘭縣境內某處，發現地上遺留陳武元之身分證、健
    保卡、汽車駕照、機車駕照各一張（上開證件係陳武元於97
    年11月8日下午4時許，在宜蘭縣境內某處遺失。），詎甲○○竟基於為自己不法所有之意圖，於拾起陳武元所遺失之身
    分證、健保卡、汽車駕照、機車駕照後，既未送交警局招領
    ，亦未通知及交還所有人，而予以侵占入己。
六、嗣警方於97年7月26日在宜蘭縣羅東鎮○○街235巷10號查扣
    甲○○所持有之聯絡販毒工具行動電話0000000000號SIM卡
    一片；於98年2月7日在宜蘭縣冬山鄉○○路2號旁工寮查扣
    甲○○所有之第二級毒品甲基安非他命十三小包（實稱毛重
    4.64公克，驗餘後淨重1.3899公克）、分裝袋四百二十個、
    電子磅秤一組，並扣得上開陳武元所有之身分證、健保卡、
    汽車駕照、機車駕照各一張（業已由警方發還予陳武元）及
    乙○○所有之身分證、汽車駕照各一張後，始循線查知上情
    。
七、案經宜蘭縣警察局羅東分局報請臺灣宜蘭地方法院檢察署檢
    察官偵查起訴。
    理  由
壹、證據能力部分：
一、按被告以外之人於審判外之言詞或書面陳述，除法律有規定
    者外，不得作為證據，刑事訴訟法第159條第1項定有明文。
    查證人庚○○、辛○○、戊○○、丙○○、丁○○、壬○○
    於警詢中之陳述，均屬於被告以外之人於審判外之陳述，被
    告並已否認渠等上開陳述之證據能力，且該等警詢之陳述亦
    不具刑事訴訟法第159條之2、第159條之3規定之要件，更非
    證明犯罪事實存否所必要，則參諸刑事訴訟法第159條第1項
    、第159條之2、第159條之3規定，上列證人於警詢中之陳述
    ，均無證據能力。故公訴人主張「壬○○傳拘不到，其於警
    詢時之陳述與偵查中相同，具有可信特別情況，應有證據能
    力。丙○○、丁○○審理中之證詞與警詢不同，警詢時距案
    發時間較近，具有可信特別情況，應有證據能力。」云云，
    尚非可採。
二、次按，被告以外之人於偵查中向檢察官所為陳述，除顯有不
    可信之情況者外，得為證據，刑事訴訟法第159條之1第2項
    定有明文。偵查中對被告以外之人（包括證人、鑑定人、告
    訴人、被害人及共同被告等）所為之偵查筆錄，或被告以外
    之人向檢察官所提之書面陳述，性質上均屬傳聞證據。惟現
    階段刑事訴訟法規定檢察官代表國家偵查犯罪、實施公訴，
    依法其有訊問被告、證人及鑑定人之權，證人、鑑定人且須
    具結，而實務運作時，檢察官偵查中向被告以外之人所取得
    之陳述，原則上均能遵守法律規定，不致違法取供，其可信
    度極高，故被告以外之人前於偵查中已具結而為證述，除反
    對該項供述得具有證據能力之一方，已釋明「顯有不可信之
    情況」之理由外，自不得以該證人未能於審判中接受他造之
    反對詰問為由，即遽指該證人於偵查中之陳述不具證據能力
    。本件情形，證人辛○○、壬○○於檢察官偵查中所為之陳
    述業經合法具結，且無證據顯示檢察官有違法取供之情事，
    而被告及其辯護人復均未釋明上列證人於檢察官偵查中所為
    之陳述有「有顯不可信之情況」，則依上開說明，證人辛○○、壬○○於檢察官偵查中所為之陳述，自具有證據能力（
    至於證據證明力則屬另一事）。被告及其辯護人徒以「證人
    辛○○、壬○○於審理中並未到庭，且證人辛○○、壬○○
    於檢察官偵查中所為之陳述，未經被告反對詰問」為由，否
    認上列證人於檢察官偵查中所為陳述之證據能力，自非可採
    。
三、末按，被告以外之人於審判外之陳述，雖不符前四條之規定
    ，而經當事人於審判程序同意作為證據，法院審酌該言詞陳
    述或書面陳述作成時之情況，認為適當者，亦得為證據。當
    事人、代理人或辯護人於法院調查證據時，知有第159條第1
    項不得為證據之情形，而未於言詞辯論終結前聲明異議者，
    視為有前項之同意，刑事訴訟法第159條之5第1項、第2項定
    有明文。本件情形，證人陳武元於警詢中之陳述，屬於被告
    以外之人於審判外之陳述，然被告、辯護人、檢察官已同意
    將上列證人於警詢中之陳述採為本案證據，且本院審酌該言
    詞陳述作成時之情況，並無不宜作為證據情事，依刑事訴訟
    法第159條之5第1項規定，自得作為證據。又被告、辯護人
    、檢察官於本院審理時對於下列所述之其他證據資料，均不
    爭執其證據能力，本院審酌該等證據資料作成時之狀況，並
    無不宜作為證據情事，依刑事訴訟法第159條之5第2項規定
    ，自得作為證據。
貳、有罪部分：
一、附表一販賣甲基安非他命部分：
    訊據被告矢口否認有何如附表一所示之販賣第二級毒品甲基
    安非他命之犯行，並辯稱「我雖有施用甲基安非他命，但絕
    無販賣甲基安非他命。96年11月間庚○○到宜蘭縣羅東鎮○○街235巷10號住處找我，庚○○說要向我買甲基安非他命
    ，我說甲基安非他命是我自己要施用的，後來我拿一克甲基
    安非他命（值五千元）給庚○○，但沒有向庚○○收錢，我
    根本沒有販賣甲基安非他命給庚○○。」云云，然查：
（一）證人庚○○於附表一所示之時間、地點、金額及聯絡交易
      方式，向被告購買甲基安非他命（起訴書誤繕為安非他命
      ），並由被告出面交付毒品、收取毒品價金等事實（以最
      有利於甲○○之犯罪時間、次數及金額計算），業據證人
      庚○○於檢察官偵訊及本院審理時結證明確（見宜蘭地檢
      署97年度偵字第3835號卷第7至8頁，本院卷二第9至12頁
      ）。而參諸卷附之庚○○前案紀錄表所示（見本院卷一第
      127至147頁），庚○○確實有持有、施用及販賣第二級毒
      品之行為，且被告於檢察官偵訊及本院羈押訊問時亦已供
      承「伊曾於96年11月間某日，在宜蘭縣羅東鎮○○街235
      巷10號住處，販賣甲基安非他命五千元予庚○○。」等情
      不諱（見宜蘭地檢98年度偵緝字第63號卷一第26、27頁，
      本院98年度聲羈字第6號卷第6頁，本院卷二第147至152頁
      ），足見證人庚○○上開證詞並非虛構。至於被告於審理
      中雖改稱「伊只有一次交付一克甲基安非他命（值五千元
      ）給庚○○，但伊沒有向庚○○收錢，伊並無販賣甲基安
      非他命給庚○○。」云云，然證人庚○○與被告間屬朋友
      關係，彼此間並無任何仇怨嫌隙（此業據被告供明在卷，
      見本院卷一第34頁，本院卷二第167頁），證人庚○○並
      無設詞誣陷被告之動機存在，倘被告確非十八次販售甲基
      安非他命予證人庚○○，並已收取價金，衡諸常情，證人
      庚○○當無迭於偵、審中捏造不利於被告之供述之理。況
      且，員警於97年7月26日在宜蘭縣羅東鎮○○街235巷10號
      被告住處扣得被告所持有之連絡販毒工具行動電話000000
      0000號SIM卡一片；於98年2月7日在宜蘭縣冬山鄉○○路2
      號旁工寮扣得被告所持有之第二級毒品甲基安非他命十三
      小包（實稱毛重4.64公克，驗餘後淨重1.3899公克）、分
      裝袋四百二十個、電子磅秤一組等事實，亦有本院97年度
      聲搜字第202號搜索票、宜蘭縣政府警察局羅東分局搜索
      扣押筆錄、扣押物品目錄表在卷可稽。而上開扣案被告所
      有之十三包白色結晶物（實稱毛重4.64公克，驗餘後淨重
      1.3899公克）經送交通部民用航空局航空醫務中心鑑定之
      結果，檢出均含有甲基安非他命成分之事實，亦有該中心
      98年2月20日航藥鑑字第0980841號毒品鑑定書可佐（見宜
      蘭地檢署98年度偵字第711號卷第80頁）。依此，可見被
      告確實持有可供分裝甲基安非他命毒品所用之電子磅秤及
      分裝袋，並持有多包分裝完成，除可供己施用外（被告有
      施用甲基安非他命行為之事實，有尿液採驗作業管制紀錄
      、慈濟大學濫用藥物檢驗中心檢驗總表、臺灣高等法院被
      告前案紀錄表可佐），亦可隨時供作販賣用之甲基安非他
      命毒品。因此，證人庚○○所稱十八次向被告購買甲基安
      非他命，應堪採信為真實。從而，被告於附表一所示之時
      間、地點、金額及聯絡交易，販賣第二級毒品甲基安非他
      命予庚○○，且因而分別取得如附表一「交易金額」欄內
      所示之販賣第二級毒品甲基安非他命所得財物（總金額共
      新臺幣五萬六千元）之事實，已堪認定，被告所為否認犯
      行之辯解，顯屬事後卸責之詞，不足採信。
（二）查販賣甲基安非他命係違法行為，非可公然為之，且有其
      獨特之販售通路及管道，復無公定價格，容易增減分裝之
      份量，而每次買賣之價量，可能隨時依雙方關係深淺、資
      力、需求量及對行情之認知、來源是否充裕、查緝鬆嚴、
      購買者被查獲時供述購買對象之可能風險評估等，而異其
      標準，非可一概而論，本件被告既不承認其有前開販賣第
      二級毒品甲基安非他命之事實，本院自無從查得其販入上
      開甲基安非他命之真正價格及其是否因非法販賣該甲基安
      非他命予證人庚○○而獲得具體利潤之金額，然按近來政
      府為杜絕毒品之氾濫，對於查緝施用及販賣毒品之工作，
      無不嚴加執行，販賣毒品罪又係重罪，設若無利可圖，衡
      情一般持有毒品之人當無輕易將所持有之甲基安非他命轉
      讓他人而甘冒於再次向他人購買時，而有被查獲移送法辦
      之危險之理。且不論是瓶裝或袋裝之甲基安非他命，均可
      任意分裝或增減其份量，而每次買賣之價量，亦隨時隨雙
      方關係之深淺、當時之資力、需要程度及對行情之認知等
      因素，機動的調整，因之販賣之利得，除經坦承犯行，或
      帳冊價量均臻明確外，委難察得實情，職是之故，縱未確
      切查得販賣賺取之實際差價，但除別有事證，足認係按同
      一價格轉讓，確未牟利外，尚難執此認非法販賣之事證有
      所不足，致知過坦承者難辭重典，飾詞否認者反得逞僥倖
      ，而失情理之平，惟販賣之人從價差或量差中牟利之方式
      雖異，然其販賣目的在意圖營利則同一，堪認被告販入甲
      基安非他命之價格必較販出之價格低廉，或以同一價格而
      減少安非他命之份量，而有從中賺取差額利潤圖利之意圖
      及事實，此應屬合於論理法則，且不違背社會通常經驗之
      理性判斷，是被告販賣甲基安非他命，有營利之意圖，亦
      可認定。
（三）綜上所述，本件事證已臻明確，被告以首揭情詞否認犯行
      ，要屬事後卸責諉過之詞，無可採信，其意圖營利而於附
      表一所示之時、地，十八次販賣第二級毒品之犯行均堪予
      認定，均應依法論科。
二、附表二轉讓甲基安非他命部分：
    訊據被告僅坦承「伊有於98年1月初，在宜蘭縣冬山鄉○○
    路2號旁工寮，二次無償提供些許數量之甲基安非他命予蔡
    火盛施用。」之事實（見本院卷一第56頁，本院卷二第166
    頁），否認有另一次轉讓第二級毒品甲基安非他命予蔡火盛
    之犯行，並辯稱「我只有二次無償提供甲基安非他命給蔡火
    盛，我不是三次無償提供甲基安非他命給蔡火盛。」云云，
    然查：證人蔡火盛以附表二所示之聯絡方式與被告聯絡後，
    被告即於附表二所示之時間、地點，三次無償提供些許數量
    之甲基安非他命（起訴書誤繕為安非他命）予證人蔡火盛施
    用之事實，已據證人蔡火盛於警詢、檢察官偵訊時證述明確
    （見宜蘭地檢署98年度偵字第711號卷第81至84、94至95頁
    ），且被告亦已坦認「伊有於98年1月初，在宜蘭縣冬山鄉
    ○○路2號旁工寮，二次無償提供些許數量之甲基安非他命
    予蔡火盛施用。」等不諱（見本院卷一第56頁，本院卷二第
    166頁）。至於被告雖否認有另一次轉讓第二級毒品甲基安
    非他命予蔡火盛之犯行，然證人蔡火盛與被告間屬朋友關係
    ，彼此間並無任何仇怨嫌隙（此業據被告供明在卷，見本院
    卷二第167頁），證人蔡火盛並無設詞誣陷被告之動機存在
    ，倘被告確非三次無償轉讓甲基安非他命予證人蔡火盛，衡
    諸常情，證人蔡火盛當無於檢察官偵訊時捏造不利於被告之
    供述之理。況且，被告對於其無償轉讓甲基安非他命予證人
    蔡火盛之次數，先後陳述不一，有稱「只有一次」者（見本
    院卷一第32頁），也有稱「只有二次」者（見本院卷一第56
    頁），顯然被告本身對於其無償轉讓甲基安非他命予證人蔡
    火盛之次數已有記憶不清或避重就輕之情形，則其上開辯解
    ，顯不足採信。此外，員警於98年2月7日在宜蘭縣冬山鄉○○路2號旁工寮扣得被告所持有之第二級毒品甲基安非他命
    十三小包、分裝袋四百二十個、電子磅秤一組等事實，亦經
    認定在前。而上開扣案被告所有之十三包白色結晶物（實稱
    毛重4.64公克，驗餘後淨重1.3899公克）經送交通部民用航
    空局航空醫務中心鑑定之結果，檢出均含有甲基安非他命成
    分之事實，亦有該中心98年2月20日航藥鑑字第0980841號毒
    品鑑定書可佐（見宜蘭地檢署98年度偵字第711號卷第80頁
    ）。依此，足見被告確實持有可供分裝甲基安非他命毒品所
    用之電子磅秤及分裝袋，並持有多包分裝完成，除可供己施
    用外，亦可隨時供作轉讓用之甲基安非他命毒品。因此，證
    人蔡火盛所稱被告三次無償提供甲基安非他命予伊，即堪採
    信為真實。從而，被告於附表二所示之時間、地點，三次無
    償轉讓些許數量之第二級毒品甲基安非他命予蔡火盛施用之
    事實，已堪認定，被告辯稱「只有轉讓二次甲基安非他命予
    蔡火盛，並非轉讓三次。」云云，顯屬事後卸責之詞，不足
    採信，被告於附表二之時間、地點，三次無償轉讓第二級毒
    品之犯行均堪予認定，均應依法論科。
三、收受贓物部分：
    上揭事實欄四所載之犯罪事實，業據被告甲○○於本院審理
    時坦承不諱（見本院卷二第165至166頁），核與證人乙○○
    於本院審理證述「於97年9、10月間某日，在台北縣中和市
    ○○路附近遺失身分證及汽車駕照各一張。」（見本院卷二
    第84至86頁）之情節相符。此外，並有乙○○之身分證、汽
    車駕照各一張扣案可資佐證。依此，足徵被告上開自白確與
    事實相符，本件事證已臻明確，被告收受贓物之犯行堪予認
    定，應依法論科。
四、侵占遺失物部分：
    上揭事實欄五所載之犯罪事實，業據被告甲○○於本院審理
    時坦承不諱（見本院卷二第165至166頁），核與證人陳武元
    於警詢及檢察官偵訊時證述「於97年11月8日下午4時許，在
    宜蘭縣境內某處，遺失身分證、健保卡、汽車駕照、機車駕
    照各一張」之情節相符（見宜蘭縣政府警察局羅東分局警羅
    偵字第0098310125 1號刑案偵查卷第11至13頁、宜蘭地檢署
    98 年度偵字第1283號卷第15至16頁）。此外，復有贓物認
    領保管單一件在卷可稽。依此，足徵被告上開自白確與事實
    相符，本件事證已臻明確，被告侵占遺失物之犯行堪予認定
    ，應依法論科。
五、論罪科刑：
（一）被告為附表一所示之行為後，毒品危害防制條例第4條第2
      項規定，於98年5月20日修正公布，於98年5月22日施行。
      按行為後法律有變更者，適用行為時之法律，但行為後之
      法律有利於行為人者，適用最有利於行為人之法律，現行
      刑法第2條第1項定有明文。毒品危害防制條例第4條第2項
      ，修正前係規定「製造、運輸、販賣第二級毒品者，處無
      期徒刑或七年以上有期徒刑，得併科新臺幣七百萬元以下
      罰金。」，修正後則規定「製造、運輸、販賣第二級毒品
      者，處無期徒刑或七年以上有期徒刑，得併科新臺幣一千
      萬元以下罰金。」，可知犯罪構成要件相同，法定刑併科
      罰金部分，由七百萬元提高為一千萬元，經比較新舊法之
      適用結果，新法規定非有利於被告，依刑法第2條第1項前
      段，應適用被告行為時之修正前毒品危害防制條例第4條
      第2項規定。故核被告基於販售營利之意圖，而於附表一
      所載之時、地，十八次將甲基安非他命售予庚○○之所為
      （事實欄二），分別係犯修正前毒品危害防制條例第4條
      第2項之販賣第二級毒品罪（共十八罪）。被告於各次販
      賣前持有甲基安非他命之低度行為，均為販賣之高度行為
      所吸收，均不另論罪。又被告所犯附表一所示之十八次販
      賣甲基安非他命之犯行，其犯意各別，行為互殊，應予分
      論併罰，公訴人認為屬於接續犯一罪，並非可採。另參酌
      被告係於自身施用毒品之餘，偶將所持有之毒品販售予友
      人庚○○，販賣交易對象僅限於友人庚○○一人，且各次
      交易額分別為新臺幣三千元或五千元，交易之對象、金額
      及犯罪所得均不高，並非集團性大量販毒之情形，其各次
      所為對於他人及國家社會侵害之程度尚非重大，惡性並非
      重大不赦等一切情狀，認被告各次犯罪情節與毒品危害防
      制條例第4條第2項無期徒刑或七年以上有期徒刑之法定本
      刑相較，縱對之科以最低度法定刑猶嫌過重，在客觀上以
      一般國民生活經驗法則為之檢驗，實屬情輕法重，當足引
      起一般人之同情，是本院認為被告各次所為，均顯有堪資
      憫恕之處，爰均依刑法第59條規定酌量減輕其所犯各次販
      賣第二級毒品罪之刑。
（二）查甲基安非他命係屬安非他命類藥品，且分屬毒品危害防
      制條例所規定之第二級毒品，及藥事法所規定之禁藥。是
      轉讓屬安非他命類毒品甲基安非他命之行為，同受毒品危
      害防制條例第8條第2項之轉讓第二級毒品罪及藥事法第83
      條第1項之轉讓禁藥罪之規範，從而，被告甲○○明知為
      禁藥即甲基安非他命而轉讓予他人之所為，除該當毒品危
      害防制條例第8條第2項之轉讓第二級毒品罪外，亦該當藥
      事法第83條第1項之轉讓禁藥罪，此係屬同一犯罪行為而
      同時有二種法律可資處罰之法條（規）競合情形，因藥事
      法第83條第1項規定「明知為偽藥或禁藥，而販賣、供應
      、調劑、運送、寄藏、牙保、轉讓或意圖販賣而陳列者，
      處七年以下有期徒刑，得併科新臺幣五百萬元以下罰金。
      」、毒品危害防制條例第8條第2項則規定「轉讓第二級毒
      品者，處六月以上五年以下有期徒刑，得併科新臺幣七十
      萬元以下罰金。」，依「重法優於輕法」之法理，本件自
      應適用藥事法第83條第1項之規定處斷。故核被告於附表
      二所載之時、地，三次將甲基安非他命無償轉讓與蔡火盛
      之所為（事實欄三），分別係犯藥事法第83條第1項之轉
      讓禁藥罪（共三罪）。被告於各次轉讓行為前持有甲基安
      非他命之低度行為，均為轉讓之高度行為所吸收，均不另
      論罪。又被告所犯附表二所示之三次轉讓甲基安非他命之
      犯行，其犯意各別，行為互殊，應予分論併罰，公訴人認
      為屬於接續犯一罪，並非可採。又被告有事實欄一所載之
      前案紀錄，且甫於96年12月4日假釋縮刑期滿執行有期徒
      刑完畢之事實，有卷附之臺灣高等法院被告前案紀錄表可
      資參照，其於受有期徒刑之執行完畢後，五年以內故意再
      犯有期徒刑以上之轉讓禁藥罪三罪，俱為累犯，均應依法
      加重其刑。
（三）核被告甲○○事實欄四之所為，係犯刑法第349條第1項之
      收受贓物罪（起訴書原認被告係犯刑法第337條之罪，嗣
      經蒞庭公訴檢察官變更如上，本院自毋庸再為變更起訴法
      條）。又被告有事實欄一所載之前案紀錄，且甫於96年12
      月4日假釋縮刑期滿執行有期徒刑完畢之事實，有卷附之
      臺灣高等法院被告前案紀錄表可資參照，其於受有期徒刑
      之執行完畢後，五年以內故意再犯有期徒刑以上之本罪，
      為累犯，應依法加重其刑。
（四）核被告甲○○事實欄五之所為，係犯刑法第337條之侵占
      遺失物罪。
（五）被告所犯事實欄二、三、四、五共二十三罪，犯意各別，
      行為互殊，應予分論併罰。
（六）爰審酌被告甲○○之素行、智識程度；犯罪之動機、目的
      、手段；為一己私利而販售具成癮性、濫用性、侵害性之
      第二級毒品以營利，對他人身心健康及社會治安戕害甚鉅
      ，其各次販賣所得利益之多寡；任意轉讓具成癮性、濫用
      性、侵害性之第二級毒品，對他人身心健康及社會治安戕
      害甚鉅；因一時貪念，侵占他人所遺失之證件，損及被害
      人之權益；任意收受贓物，造成被害人追贓困難，助長財
      產犯罪；犯後態度等一切情狀，就被告甲○○所犯事實欄
      二、三、四各罪，分別量處如主文第一項所示之刑，並合
      併定其應執行之刑。另就被告甲○○所犯事實欄五之罪，
      量處如主文第二項所示之刑，並諭知易服勞役之折算標準
      。至於扣案之門號0000000000號行動電話SIM卡一張、分
      裝袋四百二十個均係被告甲○○所有、供販賣第二級毒品
      所用之物，均應依毒品危害防制條例第19條第1項之規定
      ，分別於販賣第二級毒品罪各罪下，宣告沒收之，並併執
      行之。另被告甲○○各次販賣第二級毒品所得之財物（如
      附表一編號1至18「交易金額」欄內所示之金額），雖均
      未扣案，仍應依毒品危害防制條例第19條第1項之規定，
      分別於各有關之販賣第二級毒品罪下，宣告沒收之，如全
      部或一部不能沒收時，以其財產抵償之，並併執行之。又
      警方於98年2月7日所查扣之甲基安非他命十三小包（實稱
      毛重4.64公克，驗餘後淨重1.3899公克），雖可供販賣或
      轉讓用，然亦可供被告自身吸食用，況於被告所涉施用毒
      品案件（本院98年度訴字第291號案件）中，上開甲基安
      非他命十三小包已據法院判決宣告沒收銷燬且已確定（參
      見卷附之上開判決書），則於本案中自毋庸重複為沒收銷
      燬之宣告。另警方於98年2月7日所查扣之電子磅秤一台，
      雖可供分裝甲基安非他命用，然分裝後之甲基安非他命用
      除可供販賣或轉讓用外，亦可供被告自身吸食用，況於被
      告所涉施用毒品案件（本院98年度訴字第291號案件）中
      ，上開電子磅秤一台已據法院判決宣告沒收且已確定（參
      見卷附之上開判決書），則於本案中亦毋庸重複為沒收之
      宣告。而關於警方於97年7月26日所查扣之安非他命吸食
      器一組、門號0000000000號SIM卡一張、門號0000000000
      號SIM卡一張、門號0000000000號SIM卡一張、行動電話手
      機七支；於98年2月7日所查扣之安非他命吸食器一組、提
      撥器一個、裝海洛因瓶一個、門號0000000000行動電話一
      支、門號0000000000號行動電話一支，被告已否認係供犯
      罪所用或所得之物，公訴人又未能舉證上開物品係被告所
      有供犯本案所用之物、預備犯本案所用之物或因犯本案所
      得之物，又非屬違禁物，自不另為沒收之宣告。又警方於
      98年2月7日所查扣之海洛因毒品九包，與本件被告所犯前
      揭罪行無關，自不另為沒收銷燬之宣告（註：上開扣案之
      海洛因中，其中有八包已據本院98年度訴字第291號判決
      宣告沒收銷燬。）。
參、不另為無罪諭知之部分：
一、公訴意旨另以：被告甲○○除於附表一編號1至18所示之時
    、地，十八次販賣第二級毒品甲基安非他命予庚○○外，復
    另行基於販賣第二級毒品甲基安非他命牟利之犯意，分別於
    96 年11月間某日，在宜蘭縣羅東鎮內某處或其住處內，二
    次販賣新臺幣三千元之甲基安非他命予庚○○，而從中牟取
    利益，因認被告甲○○此部分所為另涉犯販賣第二級毒品罪
    ，且與前揭經論罪之附表一所示販賣第二級毒品罪屬接續犯
    一罪之關係。
二、按犯罪事實應依證據認定之，無證據不得認定其犯罪事實；
    不能證明被告犯罪者，應諭知無罪之判決，刑事訴訟法第15
    4條第2項、第301條第1項分別定有明文。本件訊據被告堅決
    否認有何此部分之犯行，且查證人庚○○於檢察官偵訊時係
    稱「我一共向甲○○購買二十次以內的甲基安非他命」（見
    宜蘭地檢署97年度偵字第3835號卷第8頁）、於本院審理時
    則稱「我向甲○○購買甲基安非他命的次數有很多次，詳細
    次數不記得，但沒有達十九次。」（見本院卷二第10頁），
    則綜核證人庚○○於偵審中之證詞，僅能認定被告販賣甲基
    安非他命予庚○○之次數為十八次（即附表一所示犯行），
    並不能認為被告除附表一所示十八次販賣甲基安非他命予庚○○之犯行外，另有公訴人所指之另二次販賣甲基安非他命
    予庚○○之犯行。此外，復查無其他證據足以證明被告有何
    公訴人所指之上揭二次販賣甲基安非他命之犯行，不能證明
    被告此部分犯罪，惟因公訴人認為此部分若成立犯罪，與前
    揭附表一所示之犯行，有接續犯一罪之關係，爰不另為無罪
    之諭知。
肆、無罪部分：
一、公訴意另以：
（一）被告甲○○意圖營利，基於販賣第一級毒品海洛因之犯意
      ，於附表三所列之時間、地點、次數、金額及聯絡方式，
      販賣海洛因予戊○○，而從中牟取利益，因認被告此部分
      所為另涉犯販賣第一級毒品罪。
（二）被告甲○○意圖營利，基於販賣第一級毒品海洛因之犯意
      ，於附表四所列之時間、地點、次數、金額及聯絡方式，
      販賣海洛因予壬○○，而從中牟取利益，因認被告此部分
      所為另涉犯販賣第一級毒品罪。
（三）被告甲○○意圖營利，基於販賣第二級毒品安非他命之犯
      意，於附表五所列之時間、地點、次數、金額及聯絡方式
      ，販賣安非他命予辛○○，而從中牟取利益，因認被告此
      部分所為另涉犯販賣第二級毒品罪。
（四）被告甲○○意圖營利，基於販賣第二級毒品安非他命之犯
      意，於附表六所列之時間、地點、次數、金額及聯絡方式
      ，販賣安非他命予丙○○，而從中牟取利益，因認被告此
      部分所為另涉犯販賣第二級毒品罪。
（五）被告甲○○意圖營利，基於販賣第二級毒品安非他命之犯
      意，於附表七所列之時間、地點、次數、金額及聯絡方式
      ，販賣安非他命予丁○○，而從中牟取利益，因認被告此
      部分所為另涉犯販賣第二級毒品罪。
二、按被告未經審判證明有罪確定前，推定其為無罪；犯罪事實
    應依證據認定之，無證據不得認定其犯罪事實；不能證明被
    告犯罪者，應諭知無罪之判決，刑事訴訟法第154條第1項、
    第2項、第301條第1項分別定有明文。又認定犯罪事實所憑
    之證據，雖不以直接證據為限，間接證據亦包括在內；然而
    無論直接或間接證據，其為訴訟上之證明，須於通常一般之
    人均不致有所懷疑，而得確信其為真實之程度者，始得據為
    有罪之認定，倘其證明尚未達到此一程度，而有合理之懷疑
    存在，無從為有罪之確信時，自得為無罪之判決（參見最高
    法院76年度台上字第4986號判例意旨）。另按刑事訴訟法第
    161條已於91年2月8日修正公布，其第1項規定：檢察官就被
    告犯罪事實，應負舉證責任，並指出證明之方法。因此，檢
    察官對於起訴之犯罪事實，應負提出證據及說服之實質舉證
    責任。倘其所提出之證據，不足為被告有罪之積極證明，或
    其指出證明之方法，無從說服法院以形成被告有罪之心證，
    基於無罪推定之原則，自應為被告無罪判決之諭知（參見最
    高法院92年度台上字第128號判例意旨）。又按施用毒品者
    所稱其向某人買受毒品之指證，不得作為有罪判決之唯一證
    據，仍須調查其他必要之證據，以察其是否與事實相符。良
    以毒品買受者之指證，依毒品危害防制條例第17條之規定，
    供出毒品來源而破獲者，得減輕其刑，其憑信性於通常一般
    人已有所懷疑，縱自形式上觀察，並無瑕疵，其真實性仍有
    待其他必要證據加以補強。若毒品購買者之供述證據，本身
    已有重大瑕疵，依嚴格證明之法則，苟已無法憑為犯罪事實
    之認定時，自無再論補強證據之必要，其理甚明（參見最高
    法院95年度台上字第6850號判決意旨）。所謂必要之補強證
    據，固不以證明販賣毒品犯罪構成要件之全部事實為必要，
    但以與施用者之指證具有相當之關聯性，經與施用者之指證
    綜合判斷，已達於通常一般人均不致有所懷疑，而得確信施
    用者之指證為真實者，始得為有罪之認定。為保障被告人權
    ，貫徹無罪推定原則，不能因販賣毒品行為之交易期間短暫
    、交易方法隱密、交易對象單純，致查獲不易、搜證困難等
    原因，而放棄或減低對於犯罪構成要件應予嚴格證據證明之
    堅持，此項基本原則應為法官證據證明力自由判斷職權行使
    之限制（參見最高法院97年度台上字第1289號判決意旨）。
三、本件公訴意旨認被告涉犯附表三所示之販賣第一級毒品罪嫌
    ，無非係以：證人戊○○於警詢及偵訊時之證詞，扣案之海
    洛因毒品及其鑑定報告、分裝袋、電子磅秤、被告使用之00
    00000000號行動電話為其主要論據。然訊據被告堅決否認有
    何此部分之犯行，辯稱「伊沒有賣毒品給戊○○」等語，且
    查：
（一）證人戊○○於警詢中之證述，並無證據能力乙節，已如前
      述，雖其於檢察官偵訊時曾指證曾向被告購買海洛因云云
      （見宜蘭地檢署98年度偵緝字第63號卷一第271頁），然
      其於本院審理時，在具結而應負偽證處罰之責任後，已證
      稱「我於檢察官偵訊時說向甲○○購買海洛因，都是說謊
      的、都不實在。我並沒有向甲○○購買海洛因，我是拿錢
      請甲○○幫忙買海洛因，之後他就把我買的份量拿給我，
      他所交給我的份量與一般的份量差不多，他沒有賺我的錢
      。」等語（見本院二卷第13至20頁），證人戊○○證詞前
      後歧異，何者可信，已有疑義？至於檢察官所提出之扣案
      海洛因毒品及其鑑定報告、分裝袋、電子磅秤、被告使用
      之0000000000號行動電話等證據，僅能證明被告持有海洛
      因命毒品、持有可供分裝毒品使用之分裝袋、可供秤量毒
      品重量之電子磅秤、被告使用0000000000號行動電話等事
      實，然均不足以佐證被告有販賣海洛因予戊○○之事實，
      亦難作為認定證人戊○○前揭偵查中證詞屬實之佐證。另
      檢察官雖聲請傳喚證人即訊問戊○○之員警莊樹松欲證明
      「證人戊○○於警詢時之陳述是否有特別可信之情形」，
      然證人戊○○於警詢中之證述並不具刑事訴訟法第159條
      之2、第159條之3規定之要件，更非證明犯罪事實存否所
      必要，並無證據能力乙節，已認定在前，況且即便證人戊○○於警詢時之陳述係出於其自由意志，然仍無從改變證
      人戊○○於偵、審中證詞前後歧異之事實，亦難因此而認
      定證人戊○○於偵查中指證被告販毒之證詞屬實，故本院
      認為並無傳喚證人莊樹松之必要，附此敘明。從而，本件
      除證人戊○○偵訊中之證述外，並無其他證據予以補強。
      是以，證人戊○○於偵訊中之證述，僅係單一證據，既無
      其他佐證使本院已達於通常一般人均不致有所懷疑，而得
      確信施用者之指證為真實，則尚難作為不利於被告之認定
      。
（二）綜上，檢察官提出之證據，除有證人戊○○於偵訊中之指
      證外，並無其他就待證事實具有相當關連性之補強證據，
      依前開判決要旨，尚難執此遽認被告有附表三所示之販賣
      第一級毒品海洛因罪嫌，此外，本院復查無其他積極證據
      足認被告有何附表三所示之販賣毒品海洛因之犯行，不能
      證明被告犯罪，揆以前揭法條及最高法院見解，應為無罪
      之諭知。
四、本件公訴意旨認被告涉犯附表四所示之販賣第一級毒品罪嫌
    ，無非係以：證人壬○○於警詢及偵訊時之證詞，扣案之海
    洛因毒品及其鑑定報告、分裝袋、電子磅秤為其主要論據。
    然訊據被告堅決否認有何此部分之犯行，辯稱「伊沒有賣毒
    品給壬○○，伊與壬○○間有十萬元之金錢糾紛，壬○○都
    是亂說的。」等語，經查：證人壬○○於警詢中之證述，並
    無證據能力乙節，已如前述。其次，證人壬○○於偵查中明
    確證稱「我施用的海洛因不是向甲○○買的，是我拿錢請甲○○幫我去向別人買，甲○○向何人買，我不清楚。」（見
    宜蘭地檢署98年度偵緝字第63號卷二第39至40頁），依其證
    言顯不足以認定被告有販賣海洛因予壬○○之犯行。至於檢
    察官所提出之扣案海洛因毒品及其鑑定報告、分裝袋、電子
    磅秤等證據，僅能證明被告持有海洛因命毒品、持有可供分
    裝毒品使用之分裝袋、可供秤量毒品重量之電子磅秤之事實
    ，並不足以佐證被告有販賣海洛因予壬○○。此外，復查無
    其他證據足以證明被告有何附表四所示之販賣毒品海洛因之
    犯行，不能證明被告犯罪，揆以前揭法條及最高法院見解，
    應為無罪之諭知。
五、本件公訴意旨認被告涉犯附表五所示之販賣第二級毒品罪嫌
    ，無非係以：證人辛○○於警詢及偵訊時之證詞，扣案之甲
    基安非他命毒品及其鑑定報告、分裝袋、電子磅秤為其主要
    論據。然訊據被告堅決否認有何此部分之犯行，辯稱「伊不
    認識辛○○，更沒有賣毒品給他。」等語，經查：
（一）證人辛○○於警詢中之證述，並無證據能力乙節，已如前
      述，雖其於偵查中指證「伊在97年4 、5 月間三次向甲○○購買安非他命，都是透過朋友『眼鏡』與甲○○聯絡，
      甲○○親自交安非他命給我，我交現金給他。」云云（見
      宜蘭地檢署97年度偵字第3835號卷第29至30頁），然其於
      警詢時係證稱「伊係於97年5月間二次向甲○○購買安非
      他命，伊是用所持之行動電話撥打甲○○之行動電話聯絡
      。」云云（彈劾用。見宜蘭縣政府警察局羅東分局警羅偵
      字第0973106312號卷第21頁），是依證人辛○○歷次證述
      ，其向被告購買安非他命之次數，究係二次或三次？其所
      稱向被告購買安非他命，究竟係其自行打電話聯絡或由『
      眼鏡』幫其聯絡？其證詞確有矛盾不符之處，可徵證人辛○○前開關於其施用毒品甲基安非他命來源係出自被告之
      證述，顯然存有重大瑕疵。至於檢察官所提出之扣案甲基
      安非他命毒品及其鑑定報告、分裝袋、電子磅秤等證據，
      僅能證明被告持有甲基安非他命毒品、持有可供分裝毒品
      使用之分裝袋、可供秤量毒品重量之電子磅秤之事實，並
      不足以佐證被告有販賣安非他命予辛○○之事實，亦難作
      為認定證人辛○○前揭偵查中證詞屬實之佐證。從而，本
      件除證人辛○○偵訊中之證述外，並無其他證據予以補強
      。是以，證人辛○○於偵訊中之證述，僅係單一證據，既
      無其他佐證使本院已達於通常一般人均不致有所懷疑，而
      得確信施用者之指證為真實，則尚難作為不利於被告之認
      定。
（二）綜上，檢察官提出之證據，除有證人辛○○於偵訊中之指
      證外，並無其他就待證事實具有相當關連性之補強證據，
      依前開判決要旨，尚難執此遽認被告有附表五所示之販賣
      第二級毒品安非他命罪嫌，此外，本院復查無其他積極證
      據足認被告有何附表五所示之販賣毒品安非他命之犯行，
      不能證明被告犯罪，揆以前揭法條及最高法院見解，應為
      無罪之諭知。
六、本件公訴意旨認被告涉犯附表六所示之販賣第二級毒品罪嫌
    ，無非係以：證人丙○○於警詢及偵訊時之證詞，扣案之甲
    基安非他命毒品及其鑑定報告、分裝袋、電子磅秤為其主要
    論據。然訊據被告堅決否認有何此部分之犯行，辯稱「伊只
    有於98年2月7日當天要與丙○○、丁○○、蔡火盛等人一起
    向他人合買安非他命，伊並未賣安非他命給丙○○。」等語
    ，經查：
（一）證人丙○○於警詢中之證述，並無證據能力乙節，已如前
      述，雖其於檢察官偵訊時曾指證向被告購買安非他命毒品
      云云，然其於當日偵訊初始，已經屢次陳稱伊並未向被告
      購買安非他命，嗣經檢察官一再追問後，最終方改稱伊曾
      向被告購買二次安非他命（見宜蘭地檢署98年度偵緝字第
      63號卷一第273至275頁），其證詞前後已有歧異。佐以，
      證人丙○○於偵查中所稱「98年1月29日那一次，伊是與
      弟弟易世恩一起去向甲○○購買安非他命」云云（見宜蘭
      地檢署98年度偵緝字第63號卷一第275頁），亦為證人易
      世恩所否認（見宜蘭地檢署98年度偵緝字第63號卷一第27
      7頁）。則證人丙○○於偵查中所證述之內容，究竟何者
      方屬實情，已非無疑？況且，證人丙○○於本院審理時，
      在具結而應負偽證處罰之責任後，復證稱「我於檢察官偵
      訊時說向甲○○購買安非他命，都是說謊的、都不實在。
      我並沒有向甲○○購買安非他命，我的安非他命都是『阿
      國』給我的。」等語（見本院二卷第87至93頁）。依此，
      益徵證人丙○○證詞前後歧異，何者可信，確有疑義？至
      於檢察官所提出之扣案甲基安非他命毒品及其鑑定報告、
      分裝袋、電子磅秤等證據，僅能證明被告持有甲基安非他
      命毒品、持有可供分裝毒品使用之分裝袋、可供秤量毒品
      重量之電子磅秤之事實，並不足以佐證被告有販賣安非他
      命予丙○○之事實，亦難作為認定證人丙○○前揭偵查中
      證詞屬實之佐證。另檢察官雖聲請傳喚證人即訊問丙○○
      之員警邱永聰欲證明「警察是否叫丙○○指認甲○○販賣
      毒品？丙○○於警訊時是否精神不佳？」等情，然證人丙○○於警詢中之證述，並無證據能力乙節，已認定在前，
      況且即便證人丙○○於警詢時之陳述係出於其自由意志，
      然仍無從改變證人丙○○於偵、審中證詞前後歧異之事實
      ，亦難因此而認定證人丙○○於偵查中指證被告販毒之證
      詞屬實，故本院認為並無傳喚證人邱永聰之必要，附此敘
      明。從而，本件除證人丙○○偵訊中之證述外，並無其他
      證據予以補強。是以，證人丙○○於偵訊中之證述，僅係
      單一證據，既無其他佐證使本院已達於通常一般人均不致
      有所懷疑，而得確信施用者之指證為真實，則尚難作為不
      利於被告之認定。
（二）綜上，檢察官提出之證據，除有證人丙○○於偵訊中之指
      證外，並無其他就待證事實具有相當關連性之補強證據，
      依前開判決要旨，尚難執此遽認被告有附表六所示之販賣
      第二級毒品安非他命罪嫌，此外，本院復查無其他積極證
      據足認被告有何附表六所示之販賣毒品安非他命之犯行，
      不能證明被告犯罪，揆以前揭法條及最高法院見解，應為
      無罪之諭知。
七、本件公訴意旨認被告涉犯附表七所示之販賣第二級毒品罪嫌
    ，無非係以：證人丁○○於警詢及偵訊時之證詞，扣案之甲
    基安非他命毒品及其鑑定報告、分裝袋、電子磅秤為其主要
    論據。然訊據被告堅決否認有何此部分之犯行，辯稱「伊只
    有於98年2月7日當天要與丙○○、丁○○、蔡火盛等人一起
    向他人合買安非他命，伊並未賣安非他命給丁○○。」等語
    ，經查：證人丁○○於警詢中之證述，並無證據能力乙節，
    已如前述。其次，證人丁○○於偵查中已明確證稱「伊並未
    向甲○○購買安非他命，伊係與甲○○一起合資購買安非他
    命」等語（見宜蘭地檢署98年度偵緝字第63號卷一第279至2
    80頁），於本院審理時依然結證「伊從來沒有向甲○○買安
    非他命，伊只是曾與甲○○一起合資購買安非他命。」等情
    甚詳（見本院卷二第95至102頁），是依證人丁○○之證言
    顯不足以認定被告有販賣安非他命予丁○○之犯行。至於檢
    察官所提出之扣案甲基安非他命毒品及其鑑定報告、分裝袋
    、電子磅秤等證據，僅能證明被告持有甲基安非他命毒品、
    持有可供分裝毒品使用之分裝袋、可供秤量毒品重量之電子
    磅秤之事實，並不足據以認定被告有販賣安非他命予丁○○
    之事實。另檢察官聲請勘驗證人丁○○警詢時之錄音光碟，
    然證人丁○○於警詢中之證述，並無證據能力乙節，已認定
    在前，況且即便證人丁○○於警詢時確有為「伊曾向甲○○
    購買安非他命」之指訴，然此一指訴內容亦顯與其於偵、審
    中之證詞迥異，而無足逕予採信為真實，故本院認為並無勘
    驗證人丁○○警詢時錄音光碟之必要，附此敘明。此外，復
    查無其他證據足以證明被告有何附表七所示之販賣毒品安非
    他命之犯行，不能證明被告甲○○犯罪，揆以前揭法條及最
    高法院見解，應為無罪之諭知。
八、至於證人戊○○、丙○○是否涉及偽證犯行，允宜由檢察官
    另行偵處，併此敘明。
據上論斷，應依刑事訴訟法第299條第1項前段、第301條第1項，
修正前毒品危害防制條例第4條第2項、毒品危害防制條例第19條
第1項，藥事法第83條第1項，刑法第2條第1項前段、第11條前段
、第337條、第349條第1項、第59條、第47條第1項、第42條第3
項、第51條第5款、第9款、第10款，刑法施行法第1條之1，判決
如主文。
本案經檢察官劉憲英到庭執行職務。
中    華    民    國    98    年    9    月    21    日
                  刑事第二庭審判長法  官  林惠玲
                                  法  官  張育彰
                                  法  官  劉家祥
以上正本證明與原本無異。
如不服本判決應於收受送達後十日內向本院提出上訴書狀，並應
敘述具體理由；其未敘述上述理由者，應於上訴期間屆滿後二十
日內向本院補提理由書 (均須按他造當事人之人數附繕本)「切
勿逕送上級法院」。
                                   書記官  劉謹翊
中    華    民    國    98    年    9     月    21    日
 附表一：販賣甲基安非他命（證人庚○○部分）
┌─┬──┬──┬──┬──┬────┬────┬──┬───────┐
│編│毒品│交易│交易│交易│聯絡方式│所犯法條│罪名│宣告刑        │
│號│種類│時間│地點│金額│        │        │    │              │
├─┼──┼──┼──┼──┼────┼────┼──┼───────┤
│1 │甲基│96年│宜蘭│新臺│庚○○以│（修正前│販賣│有期徒刑參年拾│
│  │安非│11月│縣羅│幣五│00000000│）毒品危│第二│月。扣案之門號│
│  │他命│間某│東鎮│千元│51號電話│害防制條│級毒│0000000000號行│
│  │    │日  │羅莊│    │或公用電│例第4條 │品罪│動電話SIM卡壹 │
│  │    │    │街  │    │話撥打李│第2項   │    │張、分裝袋肆佰│
│  │    │    │235 │    │嘉興使用│        │    │貳拾個均沒收之│
│  │    │    │巷10│    │之091950│        │    │；販賣第二級毒│
│  │    │    │號  │    │4820號行│        │    │品所得財物新臺│
│  │    │    │    │    │動電話聯│        │    │幣伍仟元，沒收│
│  │    │    │    │    │絡交易後│        │    │之，如全部或一│
│  │    │    │    │    │，由李嘉│        │    │部不能沒收時，│
│  │    │    │    │    │興將甲基│        │    │以其財產抵償之│
│  │    │    │    │    │安非他命│        │    │。            │
│  │    │    │    │    │毒品交給│        │    │              │
│  │    │    │    │    │庚○○，│        │    │              │
│  │    │    │    │    │庚○○將│        │    │              │
│  │    │    │    │    │價金交給│        │    │              │
│  │    │    │    │    │甲○○。│        │    │              │
├─┼──┼──┼──┼──┼────┼────┼──┼───────┤
│2 │同上│96年│宜蘭│新臺│同上    │（修正前│販賣│有期徒刑參年拾│
│  │    │11月│縣羅│幣三│        │）毒品危│第二│月。扣案之門號│
│  │    │至96│東鎮│千元│        │害防制條│級毒│0000000000號行│
│  │    │年12│內某│    │        │例第4條 │品罪│動電話SIM卡壹 │
│  │    │月4 │處  │    │        │第2項   │    │張、分裝袋肆佰│
│  │    │日間│    │    │        │        │    │貳拾個均沒收之│
│  │    │某時│    │    │        │        │    │；販賣第二級毒│
│  │    │（以│    │    │        │        │    │品所得財物新臺│
│  │    │最有│    │    │        │        │    │幣參仟元，沒收│
│  │    │利於│    │    │        │        │    │之，如全部或一│
│  │    │李嘉│    │    │        │        │    │部不能沒收時，│
│  │    │興之│    │    │        │        │    │以其財產抵償之│
│  │    │時間│    │    │        │        │    │。            │
│  │    │點認│    │    │        │        │    │              │
│  │    │定，│    │    │        │        │    │              │
│  │    │以下│    │    │        │        │    │              │
│  │    │均同│    │    │        │        │    │              │
│  │    │）  │    │    │        │        │    │              │
├─┼──┼──┼──┼──┼────┼────┼──┼───────┤
│3 │同上│96年│宜蘭│同上│同上    │（修正前│販賣│有期徒刑參年拾│
│  │    │11月│縣羅│    │        │）毒品危│第二│月。扣案之門號│
│  │    │至96│東鎮│    │        │害防制條│級毒│0000000000號行│
│  │    │年12│內某│    │        │例第4條 │品罪│動電話SIM卡壹 │
│  │    │月4 │處  │    │        │第2項   │    │張、分裝袋肆佰│
│  │    │日間│    │    │        │        │    │貳拾個均沒收之│
│  │    │某時│    │    │        │        │    │；販賣第二級毒│
│  │    │    │    │    │        │        │    │品所得財物新臺│
│  │    │    │    │    │        │        │    │幣參仟元，沒收│
│  │    │    │    │    │        │        │    │之，如全部或一│
│  │    │    │    │    │        │        │    │部不能沒收時，│
│  │    │    │    │    │        │        │    │以其財產抵償之│
│  │    │    │    │    │        │        │    │。            │
├─┼──┼──┼──┼──┼────┼────┼──┼───────┤
│4 │同上│96年│宜蘭│同上│同上    │（修正前│販賣│有期徒刑參年拾│
│  │    │11月│縣羅│    │        │）毒品危│第二│月。扣案之門號│
│  │    │至96│東鎮│    │        │害防制條│級毒│0000000000號行│
│  │    │年12│內某│    │        │例第4條 │品罪│動電話SIM卡壹 │
│  │    │月4 │處  │    │        │第2項   │    │張、分裝袋肆佰│
│  │    │日間│    │    │        │        │    │貳拾個均沒收之│
│  │    │某時│    │    │        │        │    │；販賣第二級毒│
│  │    │    │    │    │        │        │    │品所得財物新臺│
│  │    │    │    │    │        │        │    │幣參仟元，沒收│
│  │    │    │    │    │        │        │    │之，如全部或一│
│  │    │    │    │    │        │        │    │部不能沒收時，│
│  │    │    │    │    │        │        │    │以其財產抵償之│
│  │    │    │    │    │        │        │    │。            │
├─┼──┼──┼──┼──┼────┼────┼──┼───────┤
│5 │同上│96年│宜蘭│同上│同上    │（修正前│販賣│有期徒刑參年拾│
│  │    │11月│縣羅│    │        │）毒品危│第二│月。扣案之門號│
│  │    │至96│東鎮│    │        │害防制條│級毒│0000000000號行│
│  │    │年12│內某│    │        │例第4條 │品罪│動電話SIM卡壹 │
│  │    │月4 │處  │    │        │第2項   │    │張、分裝袋肆佰│
│  │    │日間│    │    │        │        │    │貳拾個均沒收之│
│  │    │某時│    │    │        │        │    │；販賣第二級毒│
│  │    │    │    │    │        │        │    │品所得財物新臺│
│  │    │    │    │    │        │        │    │幣參仟元，沒收│
│  │    │    │    │    │        │        │    │之，如全部或一│
│  │    │    │    │    │        │        │    │部不能沒收時，│
│  │    │    │    │    │        │        │    │以其財產抵償之│
│  │    │    │    │    │        │        │    │。            │
├─┼──┼──┼──┼──┼────┼────┼──┼───────┤
│6 │同上│96年│宜蘭│同上│同上    │（修正前│販賣│有期徒刑參年拾│
│  │    │11月│縣羅│    │        │）毒品危│第二│月。扣案之門號│
│  │    │至96│東鎮│    │        │害防制條│級毒│0000000000號行│
│  │    │年12│內某│    │        │例第4條 │品罪│動電話SIM卡壹 │
│  │    │月4 │處  │    │        │第2項   │    │張、分裝袋肆佰│
│  │    │日間│    │    │        │        │    │貳拾個均沒收之│
│  │    │某時│    │    │        │        │    │；販賣第二級毒│
│  │    │    │    │    │        │        │    │品所得財物新臺│
│  │    │    │    │    │        │        │    │幣參仟元，沒收│
│  │    │    │    │    │        │        │    │之，如全部或一│
│  │    │    │    │    │        │        │    │部不能沒收時，│
│  │    │    │    │    │        │        │    │以其財產抵償之│
│  │    │    │    │    │        │        │    │。            │
├─┼──┼──┼──┼──┼────┼────┼──┼───────┤
│7 │同上│96年│宜蘭│同上│同上    │（修正前│販賣│有期徒刑參年拾│
│  │    │11月│縣羅│    │        │）毒品危│第二│月。扣案之門號│
│  │    │至96│東鎮│    │        │害防制條│級毒│0000000000號行│
│  │    │年12│內某│    │        │例第4條 │品罪│動電話SIM卡壹 │
│  │    │月4 │處  │    │        │第2項   │    │張、分裝袋肆佰│
│  │    │日間│    │    │        │        │    │貳拾個均沒收之│
│  │    │某時│    │    │        │        │    │；販賣第二級毒│
│  │    │    │    │    │        │        │    │品所得財物新臺│
│  │    │    │    │    │        │        │    │幣參仟元，沒收│
│  │    │    │    │    │        │        │    │之，如全部或一│
│  │    │    │    │    │        │        │    │部不能沒收時，│
│  │    │    │    │    │        │        │    │以其財產抵償之│
│  │    │    │    │    │        │        │    │。            │
├─┼──┼──┼──┼──┼────┼────┼──┼───────┤
│8 │同上│96年│宜蘭│同上│同上    │（修正前│販賣│有期徒刑參年拾│
│  │    │11月│縣羅│    │        │）毒品危│第二│月。扣案之門號│
│  │    │至96│東鎮│    │        │害防制條│級毒│0000000000號行│
│  │    │年12│內某│    │        │例第4條 │品罪│動電話SIM卡壹 │
│  │    │月4 │處  │    │        │第2項   │    │張、分裝袋肆佰│
│  │    │日間│    │    │        │        │    │貳拾個均沒收之│
│  │    │某時│    │    │        │        │    │；販賣第二級毒│
│  │    │    │    │    │        │        │    │品所得財物新臺│
│  │    │    │    │    │        │        │    │幣參仟元，沒收│
│  │    │    │    │    │        │        │    │之，如全部或一│
│  │    │    │    │    │        │        │    │部不能沒收時，│
│  │    │    │    │    │        │        │    │以其財產抵償之│
│  │    │    │    │    │        │        │    │。            │
├─┼──┼──┼──┼──┼────┼────┼──┼───────┤
│9 │同上│96年│宜蘭│同上│同上    │（修正前│販賣│有期徒刑參年拾│
│  │    │11月│縣羅│    │        │）毒品危│第二│月。扣案之門號│
│  │    │至96│東鎮│    │        │害防制條│級毒│0000000000號行│
│  │    │年12│內某│    │        │例第4條 │品罪│動電話SIM卡壹 │
│  │    │月4 │處  │    │        │第2項   │    │張、分裝袋肆佰│
│  │    │日間│    │    │        │        │    │貳拾個均沒收之│
│  │    │某時│    │    │        │        │    │；販賣第二級毒│
│  │    │    │    │    │        │        │    │品所得財物新臺│
│  │    │    │    │    │        │        │    │幣參仟元，沒收│
│  │    │    │    │    │        │        │    │之，如全部或一│
│  │    │    │    │    │        │        │    │部不能沒收時，│
│  │    │    │    │    │        │        │    │以其財產抵償之│
│  │    │    │    │    │        │        │    │。            │
├─┼──┼──┼──┼──┼────┼────┼──┼───────┤
│10│同上│96年│宜蘭│同上│同上    │（修正前│販賣│有期徒刑參年拾│
│  │    │11月│縣羅│    │        │）毒品危│第二│月。扣案之門號│
│  │    │至96│東鎮│    │        │害防制條│級毒│0000000000號行│
│  │    │年12│內某│    │        │例第4條 │品罪│動電話SIM卡壹 │
│  │    │月4 │處  │    │        │第2項   │    │張、分裝袋肆佰│
│  │    │日間│    │    │        │        │    │貳拾個均沒收之│
│  │    │某時│    │    │        │        │    │；販賣第二級毒│
│  │    │    │    │    │        │        │    │品所得財物新臺│
│  │    │    │    │    │        │        │    │幣參仟元，沒收│
│  │    │    │    │    │        │        │    │之，如全部或一│
│  │    │    │    │    │        │        │    │部不能沒收時，│
│  │    │    │    │    │        │        │    │以其財產抵償之│
│  │    │    │    │    │        │        │    │。            │
├─┼──┼──┼──┼──┼────┼────┼──┼───────┤
│11│同上│96年│宜蘭│同上│同上    │（修正前│販賣│有期徒刑參年拾│
│  │    │11月│縣羅│    │        │）毒品危│第二│月。扣案之門號│
│  │    │至96│東鎮│    │        │害防制條│級毒│0000000000號行│
│  │    │年12│內某│    │        │例第4條 │品罪│動電話SIM卡壹 │
│  │    │月4 │處  │    │        │第2項   │    │張、分裝袋肆佰│
│  │    │日間│    │    │        │        │    │貳拾個均沒收之│
│  │    │某時│    │    │        │        │    │；販賣第二級毒│
│  │    │    │    │    │        │        │    │品所得財物新臺│
│  │    │    │    │    │        │        │    │幣參仟元，沒收│
│  │    │    │    │    │        │        │    │之，如全部或一│
│  │    │    │    │    │        │        │    │部不能沒收時，│
│  │    │    │    │    │        │        │    │以其財產抵償之│
│  │    │    │    │    │        │        │    │。            │
├─┼──┼──┼──┼──┼────┼────┼──┼───────┤
│12│同上│96年│宜蘭│同上│同上    │（修正前│販賣│有期徒刑參年拾│
│  │    │11月│縣羅│    │        │）毒品危│第二│月。扣案之門號│
│  │    │至96│東鎮│    │        │害防制條│級毒│0000000000號行│
│  │    │年12│內某│    │        │例第4條 │品罪│動電話SIM卡壹 │
│  │    │月4 │處  │    │        │第2項   │    │張、分裝袋肆佰│
│  │    │日間│    │    │        │        │    │貳拾個均沒收之│
│  │    │某時│    │    │        │        │    │；販賣第二級毒│
│  │    │    │    │    │        │        │    │品所得財物新臺│
│  │    │    │    │    │        │        │    │幣參仟元，沒收│
│  │    │    │    │    │        │        │    │之，如全部或一│
│  │    │    │    │    │        │        │    │部不能沒收時，│
│  │    │    │    │    │        │        │    │以其財產抵償之│
│  │    │    │    │    │        │        │    │。            │
├─┼──┼──┼──┼──┼────┼────┼──┼───────┤
│13│同上│96年│宜蘭│同上│同上    │（修正前│販賣│有期徒刑參年拾│
│  │    │11月│縣羅│    │        │）毒品危│第二│月。扣案之門號│
│  │    │至96│東鎮│    │        │害防制條│級毒│0000000000號行│
│  │    │年12│內某│    │        │例第4條 │品罪│動電話SIM卡壹 │
│  │    │月4 │處  │    │        │第2項   │    │張、分裝袋肆佰│
│  │    │日間│    │    │        │        │    │貳拾個均沒收之│
│  │    │某時│    │    │        │        │    │；販賣第二級毒│
│  │    │    │    │    │        │        │    │品所得財物新臺│
│  │    │    │    │    │        │        │    │幣參仟元，沒收│
│  │    │    │    │    │        │        │    │之，如全部或一│
│  │    │    │    │    │        │        │    │部不能沒收時，│
│  │    │    │    │    │        │        │    │以其財產抵償之│
│  │    │    │    │    │        │        │    │。            │
├─┼──┼──┼──┼──┼────┼────┼──┼───────┤
│14│同上│96年│宜蘭│同上│同上    │（修正前│販賣│有期徒刑參年拾│
│  │    │11月│縣羅│    │        │）毒品危│第二│月。扣案之門號│
│  │    │至96│東鎮│    │        │害防制條│級毒│0000000000號行│
│  │    │年12│內某│    │        │例第4條 │品罪│動電話SIM卡壹 │
│  │    │月4 │處  │    │        │第2項   │    │張、分裝袋肆佰│
│  │    │日間│    │    │        │        │    │貳拾個均沒收之│
│  │    │某時│    │    │        │        │    │；販賣第二級毒│
│  │    │    │    │    │        │        │    │品所得財物新臺│
│  │    │    │    │    │        │        │    │幣參仟元，沒收│
│  │    │    │    │    │        │        │    │之，如全部或一│
│  │    │    │    │    │        │        │    │部不能沒收時，│
│  │    │    │    │    │        │        │    │以其財產抵償之│
│  │    │    │    │    │        │        │    │。            │
├─┼──┼──┼──┼──┼────┼────┼──┼───────┤
│15│同上│96年│宜蘭│同上│同上    │（修正前│販賣│有期徒刑參年拾│
│  │    │11月│縣羅│    │        │）毒品危│第二│月。扣案之門號│
│  │    │至96│東鎮│    │        │害防制條│級毒│0000000000號行│
│  │    │年12│內某│    │        │例第4條 │品罪│動電話SIM卡壹 │
│  │    │月4 │處  │    │        │第2項   │    │張、分裝袋肆佰│
│  │    │日間│    │    │        │        │    │貳拾個均沒收之│
│  │    │某時│    │    │        │        │    │；販賣第二級毒│
│  │    │    │    │    │        │        │    │品所得財物新臺│
│  │    │    │    │    │        │        │    │幣參仟元，沒收│
│  │    │    │    │    │        │        │    │之，如全部或一│
│  │    │    │    │    │        │        │    │部不能沒收時，│
│  │    │    │    │    │        │        │    │以其財產抵償之│
│  │    │    │    │    │        │        │    │。            │
├─┼──┼──┼──┼──┼────┼────┼──┼───────┤
│16│同上│96年│宜蘭│同上│同上    │（修正前│販賣│有期徒刑參年拾│
│  │    │11月│縣羅│    │        │）毒品危│第二│月。扣案之門號│
│  │    │至96│東鎮│    │        │害防制條│級毒│0000000000號行│
│  │    │年12│內某│    │        │例第4條 │品罪│動電話SIM卡壹 │
│  │    │月4 │處  │    │        │第2項   │    │張、分裝袋肆佰│
│  │    │日間│    │    │        │        │    │貳拾個均沒收之│
│  │    │某時│    │    │        │        │    │；販賣第二級毒│
│  │    │    │    │    │        │        │    │品所得財物新臺│
│  │    │    │    │    │        │        │    │幣參仟元，沒收│
│  │    │    │    │    │        │        │    │之，如全部或一│
│  │    │    │    │    │        │        │    │部不能沒收時，│
│  │    │    │    │    │        │        │    │以其財產抵償之│
│  │    │    │    │    │        │        │    │。            │
├─┼──┼──┼──┼──┼────┼────┼──┼───────┤
│17│同上│96年│宜蘭│同上│同上    │（修正前│販賣│有期徒刑參年拾│
│  │    │11月│縣羅│    │        │）毒品危│第二│月。扣案之門號│
│  │    │至96│東鎮│    │        │害防制條│級毒│0000000000號行│
│  │    │年12│內某│    │        │例第4條 │品罪│動電話SIM卡壹 │
│  │    │月4 │處  │    │        │第2項   │    │張、分裝袋肆佰│
│  │    │日間│    │    │        │        │    │貳拾個均沒收之│
│  │    │某時│    │    │        │        │    │；販賣第二級毒│
│  │    │    │    │    │        │        │    │品所得財物新臺│
│  │    │    │    │    │        │        │    │幣參仟元，沒收│
│  │    │    │    │    │        │        │    │之，如全部或一│
│  │    │    │    │    │        │        │    │部不能沒收時，│
│  │    │    │    │    │        │        │    │以其財產抵償之│
│  │    │    │    │    │        │        │    │。            │
├─┼──┼──┼──┼──┼────┼────┼──┼───────┤
│18│同上│96年│宜蘭│同上│同上    │（修正前│販賣│有期徒刑參年拾│
│  │    │11月│縣羅│    │        │）毒品危│第二│月。扣案之門號│
│  │    │至96│東鎮│    │        │害防制條│級毒│0000000000號行│
│  │    │年12│內某│    │        │例第4條 │品罪│動電話SIM卡壹 │
│  │    │月4 │處  │    │        │第2項   │    │張、分裝袋肆佰│
│  │    │日間│    │    │        │        │    │貳拾個均沒收之│
│  │    │某時│    │    │        │        │    │；販賣第二級毒│
│  │    │    │    │    │        │        │    │品所得財物新臺│
│  │    │    │    │    │        │        │    │幣參仟元，沒收│
│  │    │    │    │    │        │        │    │之，如全部或一│
│  │    │    │    │    │        │        │    │部不能沒收時，│
│  │    │    │    │    │        │        │    │以其財產抵償之│
│  │    │    │    │    │        │        │    │。            │
└─┴──┴──┴──┴──┴────┴────┴──┴───────┘
 附表二：轉讓禁藥甲基安非他命（證人蔡火盛部分）
┌─┬──┬──┬──┬──┬────┬────┬──┬───────┐
│編│毒品│轉讓│轉讓│轉讓│聯絡方式│所犯法條│罪名│宣告刑        │
│號│種類│時間│地點│數量│        │        │    │              │
├─┼──┼──┼──┼──┼────┼────┼──┼───────┤
│1 │甲基│98年│在宜│些許│蔡火盛與│藥事法第│藥事│有期徒刑捌月。│
│  │安非│1月 │蘭縣│數量│甲○○聯│83條第1 │法第│              │
│  │他命│間某│冬山│    │絡後，李│項      │83條│              │
│  │    │日  │鄉某│    │嘉興即於│        │第1 │              │
│  │    │    │處  │    │左列時地│        │項之│              │
│  │    │    │    │    │無償提供│        │轉讓│              │
│  │    │    │    │    │些許數量│        │禁藥│              │
│  │    │    │    │    │之甲基安│        │罪，│              │
│  │    │    │    │    │非他命予│        │累犯│              │
│  │    │    │    │    │蔡火盛施│        │    │              │
│  │    │    │    │    │用。    │        │    │              │
├─┼──┼──┼──┼──┼────┼────┼──┼───────┤
│2 │同上│98年│在宜│些許│同上    │藥事法第│藥事│有期徒刑捌月。│
│  │    │1月 │蘭縣│數量│        │83條第1 │法第│              │
│  │    │間某│冬山│    │        │項      │83條│              │
│  │    │日  │鄉某│    │        │        │第1 │              │
│  │    │    │處  │    │        │        │項之│              │
│  │    │    │    │    │        │        │轉讓│              │
│  │    │    │    │    │        │        │禁藥│              │
│  │    │    │    │    │        │        │罪，│              │
│  │    │    │    │    │        │        │累犯│              │
├─┼──┼──┼──┼──┼────┼────┼──┼───────┤
│3 │同上│98年│在宜│些許│同上    │藥事法第│藥事│有期徒刑捌月。│
│  │    │1月 │蘭縣│數量│        │83條第1 │法第│              │
│  │    │間某│冬山│    │        │項      │83條│              │
│  │    │日  │鄉某│    │        │        │第1 │              │
│  │    │    │處  │    │        │        │項之│              │
│  │    │    │    │    │        │        │轉讓│              │
│  │    │    │    │    │        │        │禁藥│              │
│  │    │    │    │    │        │        │罪，│              │
│  │    │    │    │    │        │        │累犯│              │
└─┴──┴──┴──┴──┴────┴────┴──┴───────┘
 附表三：（證人戊○○部分）
┌──┬──┬─────┬────┬───────┬─────────┐
│交易│次數│交易地點  │交易物品│金額（新臺幣）│備              註│
│時間│    │          │        │              │                  │
├──┼──┼─────┼────┼───────┼─────────┤
│97年│2次 │宜蘭縣羅東│海洛因  │一千元        │戊○○使用公共電話│
│7月 │    │鎮○○街李│        │              │與甲○○所持用之  │
│間  │    │嘉興住處  │        │              │0000000000號行動電│
│    │    │          │        │              │話聯絡，再由甲○○│
│    │    │          │        │              │親自交易。        │
└──┴──┴─────┴────┴───────┴─────────┘
 附表四：（證人壬○○部分）
┌──┬──┬─────┬────┬───────┬─────────┐
│交易│次數│交易地點  │交易物品│金額（新臺幣）│備              註│
│時間│    │          │        │              │                  │
├──┼──┼─────┼────┼───────┼─────────┤
│97年│3次 │壬○○住處│海洛因  │第一次八千元、│壬○○拿錢請甲○○│
│底至│    │          │        │第二次四千元、│購買毒品海洛因之後│
│98年│    │          │        │第三次六千元  │，再由甲○○將海洛│
│1月 │    │          │        │              │因拿到壬○○住處交│
│底  │    │          │        │              │付。              │
└──┴──┴─────┴────┴───────┴─────────┘
 附表五：（證人辛○○部分）
┌──┬──┬─────┬────┬───────┬─────────┐
│交易│次數│交易地點  │交易物品│金額（新臺幣）│備              註│
│時間│    │          │        │              │                  │
├──┼──┼─────┼────┼───────┼─────────┤
│97年│3次 │宜蘭縣羅東│安非他命│第一次三千元、│辛○○係透過朋友綽│
│4月 │    │鎮羅東國中│        │第二次五千元、│號為「眼鏡」之人與│
│及5 │    │門口及羅東│        │第三次五千元  │甲○○聯絡，甲○○│
│月某│    │光榮路跟羅│        │              │再親自交付安非他命│
│日  │    │莊街口    │        │              │與辛○○。        │
└──┴──┴─────┴────┴───────┴─────────┘
 附表六：（證人丙○○部分）
┌──┬──┬─────┬────┬───────┬─────────┐
│交易│次數│交易地點  │交易物品│金額（新臺幣）│備              註│
│時間│    │          │        │              │                  │
├──┼──┼─────┼────┼───────┼─────────┤
│98年│2次 │宜蘭縣冬山│安非他命│第一次二千元、│丙○○係先以電話與│
│1月 │    │鄉丸山廟、│        │第二次一千元  │甲○○聯絡後，再由│
│29日│    │冬山鄉工寮│        │              │甲○○親自交易。  │
│、2 │    │          │        │              │                  │
│月3 │    │          │        │              │                  │
│日  │    │          │        │              │                  │
└──┴──┴─────┴────┴───────┴─────────┘
 附表七：（證人丁○○部分）
┌──┬──┬─────┬────┬───────┬─────────┐
│交易│次數│交易地點  │交易物品│金額（新臺幣）│備              註│
│時間│    │          │        │              │                  │
├──┼──┼─────┼────┼───────┼─────────┤
│98年│2次 │宜蘭縣冬山│安非他命│一千元        │丁○○親自到宜蘭縣│
│1月 │    │鄉○○路2 │        │              │冬山鄉○○路2號旁 │
│20日│    │號工寮旁  │        │              │工寮向甲○○購買，│
│、98│    │          │        │              │由甲○○親自交易，│
│年2 │    │          │        │              │第2次即遭警方查獲 │
│月7 │    │          │        │              │，而未交易成功。  │
│日  │    │          │        │              │                  │
└──┴──┴─────┴────┴───────┴─────────┘
附錄法條：
修正前毒品危害防制條例第4條第2項
製造、運輸、販賣第二級毒品者，處無期徒刑或7年以上有期徒
刑，得併科新臺幣七百萬元以下罰金。
藥事法第83條第1項
明知為偽藥或禁藥，而販賣、供應、調劑、運送、寄藏、牙保、
轉讓或意圖販賣而陳列者，處7年以下有期徒刑，得併科新臺幣5
百萬元以下罰金。
中華民國刑法第337條（侵占遺失物罪）
意圖為自己或第三人不法之所有，而侵占遺失物、漂流物或其他
離本人所持有之物者，處5百元以下罰金。
中華民國刑法第349條第1項（普通贓物罪）
收受贓物者，處3年以下有期徒刑、拘役或5百元以下罰金。搬運
、寄藏、故買贓物或為牙保者，處5年以下有期徒刑、拘役或科
或併科1千元以下罰金。
中華民國刑法施行法第1條之1（罰金貨幣單位與罰鍰倍數）
中華民國九十四年一月七日刑法修正施行後，刑法分則編所定罰
金之貨幣單位為新臺幣。
九十四年一月七日刑法修正時，刑法分則編未修正之條文定有罰
金者，自九十四年一月七日刑法修正施行後，就其所定數額提高
為三十倍。但七十二年六月二十六日至九十四年一月七日新增或
修正之條文，就其所定數額提高為三倍。


司法院資訊處製作；財團法人民間司法改革基金會備份。
